臺灣士林地方法院行政訴訟判決
                                      110年度交字第194號
原      告  張燦榮  
被      告  臺北市交通事件裁決所

代  表  人  蘇福智  
訴訟代理人  蕭文君  
上列當事人間交通裁決事件，原告不服被告中華民國110 年6 月
11日北市裁罰字第22-AY0000000號裁決，提起行政訴訟，本院判
決如下：
    主      文
原告之訴駁回。
訴訟費用新臺幣參佰元由原告負擔。
    事實及理由
壹、程序事項：
    本件原告因不服被告於民國110 年6 月11日北市裁罰字第22
    -AY0000000號違反道路交通管理事件裁決書（下稱原處分）
    ，裁處其罰鍰新臺幣（下同）1,200 元，提起行政訴訟，依
    行政訴訟法第237 條之1 規定，應適用交通裁決事件訴訟程
    序，本院並依同法第237 條之7 規定，爰不經言詞辯論，逕
    為判決。
貳、實體事項：
一、爭訟概要：
    原告所有2A-9507 號自用小客車（下稱系爭車輛）於110 年
    3 月19日13時10分，於臺北市○○街0 段00號前，因有「駕
    駛人變換車道時未顯示方向燈」之違規事實，經民眾檢具影
    像資料向臺北市政府警察局萬華分局（下稱舉發機關）提出
    檢舉，經員警查證後認違規屬實，而製發北市警交大字第AY
    0000000 號舉發違反道路交通管理事件通知單（下稱系爭舉
    發通知單）在案。原告於110 年4 月22日向被告提出陳述意
    見，經被告函請舉發機關查證後仍認違規屬實，應予裁罰。
    被告嗣於110 年6 月11日以原告有「汽車駕駛人未依規定使
    用方向燈」之違規事實，而依道路交通管理處罰條例第42條
    規定，以原處分對原告為裁罰。原告不服，於110 年6 月30
    日提起本件行政訴訟。
二、原告主張：
    系爭車輛行經懷寧街往北左轉衡陽路皆有打方向燈行駛，檢
    舉照片上看不清系爭車輛之車號，如何證明未打方向燈，又
    檢舉器材攝錄影機是否有國家安全檢驗合格證書，亦請出示
    證明等語。並聲明：原處分撤銷。
三、被告答辯：
    查本案係車牌號碼為00-0000 號車輛於110 年3 月19日13時
    10分，行經臺北市○○街0 段00號前（貴陽街2 段西向東方
    向行駛過西寧南路口）變換車道時未顯示方向燈，經民眾於
    3 月22日向臺北市政府警察局交通警察大隊檢舉專區檢舉，
    舉發機關承辦員警檢視民眾所附蒐證影像資料，確認違規事
    實後，爰依法逕行舉發，核無違誤。依民眾檢具之違規影像
    資料（檔案名稱：AY0000000.mp4 ，影片全長25秒，有聲音
    ），當時天候晴，視距良好，柏油路面乾燥、無缺陷且無障
    礙物等情狀，影片係自檢舉人車輛往後方拍攝，影片時間
    13:10:17至25秒，檢舉人車輛行經貴陽街2 段與柳州街口，
    2A-9507 號車原停靠於貴陽街路邊，之後亦行駛於貴陽街上
    並隨後通過柳州街口；影片時間13:10:26至30秒，2A-9507
    號車行駛於貴陽街上，且跨越兩線車道行駛；影片時間13:
    10:31 至39秒，2A -9507號車通過西寧南路口後，仍繼續行
    駛於貴陽街上並繼續跨越兩線車道行駛，其後向右變換車道
    ，全程皆未使用方向燈，之後停於檢舉人車輛後方，可以清
    楚看見車牌號碼為「2A-9507 」。本案違規事證明確，舉發
    機關依法舉發並無違誤。並聲明：原告之訴駁回。
四、本院之判斷：
  ㈠按「汽車駕駛人，不依規定使用燈光者，處新臺幣一千二百
    元以上三千六百元以下罰鍰。」，道路交通管理處罰條例第
    42條定有明文。又按「行車遇有轉向、減速暫停、讓車、倒
    車、變換車道等情況時所用之燈光及駕駛人之手勢，應依下
    列規定：…六、變換車道時，應先顯示欲變換車道方向之燈
    光或手勢」、「汽車駕駛人，應依下列規定使用方向燈：…
    二、左（右）轉彎時，應先顯示車輛前後之左（右）邊方向
    燈光；變換車道時，應先顯示欲變換車道方向之燈光，並應
    顯示至完成轉彎或變換車道之行為。」。道路交通安全規則
    第91條第1 項第6 款、第109 條第2 項第2 款亦定有明文。
  ㈡系爭車輛之駕駛人，於前揭、地有「汽車駕駛人未依規定使
    用方向燈」之違規事實，經舉發機關予以舉發，並經被告以
    原處分為裁罰等情，有系爭舉發通知單、採證照片、原處分
    及送達證書可稽（見本院卷第34、44、46、52、54頁），堪
    信屬實。兩造以前揭情詞為主張及答辯，是本件之爭點則為
    ：系爭車輛之駕駛人於前揭時、地是否有「汽車駕駛人未依
    規定使用方向燈」之違規行為與事實。
  ㈢經本院當庭勘驗本件舉發錄影光碟影像，結果略以：畫面開
    始可見係自檢舉人車輛後方之行車紀錄器所錄得影像，左上
    方顯示本件錄影日期、時間為「2021/0 3/19 ，13：10：18
    」，可見貴陽街2 段為單向二線道，而檢舉人車輛行駛於貴
    陽街2 段內側車道，並剛經過錦州街口，系爭車輛後方遠處
    可見系爭車輛係自該路口附近之路邊開始偏右行駛於外側車
    道，嗣於13：10：24該路口號誌燈仍為綠燈時，則隨檢舉人
    車輛之後通過錦州街，兩車之距離尚遠。而於甫過錦州街路
    口時，而見號誌燈旁之藍底白字告示牌標示左側為「貴陽街
    2 段29號」，右側則為錦州街。嗣系爭車輛剛通過錦州街口
    時，即持續在外側車道行駛，於上開告示牌之處其右側車輪
    並稍跨越白色虛線之車道線，惟仍行駛於外側車道。嗣於13
    ：10：25檢舉車輛行經貴陽街2 段與西寧南路口，系爭車輛
    於13：10：30開始通過西寧南路口，惟系爭車輛於13：10：
    33甫通過西寧南路口時即自外側車道開始變換至內側車道之
    檢舉人車輛之後方，嗣檢舉人車輛於下一路口停等紅燈時，
    系爭車輛則駛近檢舉人車輛之後方，於時間13：10：41則完
    全靜止於檢舉人車輛之後方，此時可清楚看見系爭車輛之車
    牌號碼為「2A-9507 」，畫面結束於13：10：42。上開錄影
    影像連續一致，日間光線充足，場景、光彩、色澤均屬常態
    自然呈現，均無任何不協調一致之處。
  ㈣依上開勘驗結果，可清楚看見系爭車輛之違規情形，而原告
    既為系爭車輛之車主及駕駛人（見本院卷第36頁原告所提交
    通違規案件陳述書），是以原告駕駛系爭車輛，確有「汽車
    駕駛人未依規定使用方向燈」之違規行為與事實，應堪認定
    。
  ㈤又依前揭道路交通管理處罰條例第7 條之1 之規定，民眾檢
    舉得敘明違規事實或檢具違規證據資料，經公路主管或警察
    機關查證屬實，應即舉發；又交通違規案件除有涉及重量、
    速率、酒精測定值等需使用經濟部標準檢驗局檢定合格之儀
    器採證外，其他儀器並無類此規範，且交通違規案件檢舉亦
    無規範所使用之儀器須經由經濟部標準檢驗局檢定合格後才
    可使用，而行車紀錄器具錄影功能，其獲得結果可還原現場
    情形及具驗證性，且經本院當庭勘驗，錄影影像連續一致，
    日間光線充足，場景、光彩、色澤均屬常態自然呈現，均無
    任何不協調一致之處，並無剪接或變造等人為造作之跡證，
    原告亦未提出該影像有經變更剪輯之相關佐證，是以上開錄
    影影像確足作為認定原告違規事實之證據，原告主張應提出
    國家安全合格證書云云，顯無所據。
  ㈥綜上所述，本件原告確於前揭時、地，有「汽車駕駛人未依
    規定使用方向燈」之違規事實，被告依道路交通管理處罰條
    例第42條、違反道路交通管理事件統一裁罰基準及處理細則
    及違反道路交通管理事件統一裁罰基準表之規定，以原處分
    對原告為裁罰，並無違誤。原告訴請撤銷原處分，為無理由
    ，應予駁回。
五、本件判決基礎已臻明確，兩造其餘之攻擊防禦方法經本院斟
    酌後，核與判決不生影響，無一一論述之必要，併予敘明。
六、本件第一審裁判費為300 元，應由原告負擔，爰確定第一審
    訴訟費用額如主文第2項所示。
七、據上論結，本件原告之訴為無理由，依行政訴訟法第237條
    之7、第237條之8第1項、第98條第1項前段，判決如主文。
中　　華　　民　　國　　110 　年　　12　　月　　3 　　日
                  行政訴訟庭  法  官    徐文瑞
以上為正本係照原本作成。
如不服本判決，應於判決送達後20日內，向本院提出上訴狀並表
明上訴理由（原判決所違背之法令及其具體內容或依訴訟資料可
認為原判決有違背法令之具體事實），其未載明上訴理由者，應
於提出上訴後20日內向本院補提理由書（上訴狀及上訴理由書均
須按他造人數附繕本，如未按期補提上訴理由書，則逕予駁回上
訴），並應繳納上訴裁判費新臺幣750元。
中　　華　　民　　國　　110 　年　　12　　月　　3 　　日
                              書記官    朱亮彰